【裁判字號】    98,交聲,2298
【裁判日期】    980731
【裁判案由】    違反道路交通管理處罰條例聲明異議
【裁判全文】
臺灣臺北地方法院交通事件裁定        98年度交聲字第2298號
原處分機關  臺北市交通事件裁決所
異  議  人
即受處分人  甲○○
上列異議人即受處分人因違反道路交通管理處罰條例案件，對於
臺北市交通事件裁決所中華民國98年6月26日所為之處分（原處
分案號：北市裁罰字第裁22-CT0000000號），聲明異議，本院裁
定如下：
    主      文
異議駁回。
    理      由
一、按汽車（依道路交通管理處罰條例第3條第8款規定，汽車包
    括機器腳踏車即機車）駕駛人停車時，有停車時間、位置、
    方式、車種不依規定之情形者，處新臺幣（下同）600元以
    上1,200元以下罰鍰，道路交通管理處罰條例第56條第1項第
    9款定有明文。而機器腳踏車之停車行為，除應遵守道路交
    通安全規則及道路交通管理處罰條例第55條至57條等有關停
    車之規定外，依道路交通管理處罰條例第90之3條第1項：「
    在圓環、人行道、交岔路口十公尺內，公路主管機關、市區
    道路主管機關或警察機關得在不妨害行人通行或行車安全無
    虞之原則，設置必要之標誌或標線另行規定機器腳踏車、慢
    車之停車處所」規定，相關公路、市區道路主管機關或警察
    機關尚得視圓環、人行道及交岔路口十公尺內等地段之實際
    交通狀況，設置標誌或標線用以規範機車之停車處所，機車
    駕駛人應予遵守上開機關依法設置之停車標誌或標線，若有
    違反該停車時間、位置、方式、車種之規定，自仍有道路交
    通管理處罰條例第56條第1項第9款處罰規定之適用。從而，
    機車駕駛人若有不依規定時間停車之違規行為經舉發，且於
    舉發通知單上所載應到案日期前提出申訴者，交通事件裁決
    機關應依道路交通管理處罰條例第56條第1項第9款、違反道
    路交通管理事件統一裁罰基準及處理細則（下稱處理細則）
    第44條第1項及違反道路交通管理事件統一裁罰基準表（下
    稱基準表）之規定，對該機車駕駛人裁處600元之罰鍰。
二、本件異議人即受處分人甲○○所有之車牌號碼BEV-276號重
    型機車，停放於臺北縣淡水鎮○○路17號前之機車停車格內
    ，經臺北縣政府警察局淡水分局員警於民國98年2月8日17時
    5分許，以其具有「停車時間不依規定」之違規行為為由，
    拍照採證並製單舉發；嗣原處分機關調查結果，仍認受處分
    人確有上開違規行為，乃依道路交通管理處罰條例第56條第
    1項第9款、處理細則第44條第1項及基準表等規定，於98年6
    月26日以北市裁罰字第裁22-CT0000000號裁決書裁處受處分
    人罰鍰600元在案。上開各情，有臺北縣政府警察局舉發違
    反道路交通管理事件通知單（單號：北縣警交大字第CT0000
    000號）、臺北市交通事件裁決所98年6月26日北市裁罰字第
    裁22-CT0000000號裁決書在卷可稽。
三、受處分人聲明異議意旨略以：伊車輛停在機車停車格內，採
    證照片中亦看不出有任何違規事實，事後至現場察看，也看
    不清楚應按照月份停單、雙號側的標示，故不服本件處罰，
    為此聲明異議，請求撤銷原處分云云。
四、經查：
  (一)受處分人於98年2月8日17時5分許，將其所有車號BEV-276號
    重型機車停放於臺北縣淡水鎮○○路17號前之機車停車格內
    一節，有採證照片在卷可稽，且為受處分人所不爭執。惟查
    臺北縣淡水鎮○○路因道路狹窄，機車經常任意停放，影響
    交通順暢及市容觀瞻，淡水鎮公所為杜絕汽、機車雙向任意
    停放，乃規劃機車路邊停車位，並於該道路兩側設置多面標
    誌牌規定單月停放單號門牌路邊，雙月停放雙號路邊，俾利
    車輛通行，且於中正路11、11之5、25、48、70、74號前均
    設有「單月停單號側，雙月停雙號側，違者拖吊」標誌及公
    告牌示，有臺北縣政府警察局98年4月10日北縣警淡交裁字
    第0980010542號函、98年7月22日北縣警淡交裁字第0980021
    516號函及檢附之逕行舉發彩色照片、現場停車位及標誌設
    置情形照片多紙在卷可稽。依上開函文及照片，受處分人之
    機車係於98年2月8日之雙月份，停放於淡水鎮○○路17號前
    之單號側停車位，而已違反上開市區道路主管機關依法所為
    之「單月停單號側，雙月停雙號側」停車規定，而屬道路交
    通管理處罰條例第56條第1項第9款「停車時間不依規定」之
    違規情形甚明，自應依該條規定處罰。且依照片以觀，該停
    車規定之標誌牌示廣泛設置，且清晰可見，其下方復有對於
    停車方式、時間之公告說明，一般人於停車前稍加查望，即
    可知悉；受處分人指稱不知有何違規事實，現場亦看不清楚
    應按照月份停單、雙號側的標示云云，揆諸上說明，自不足
    採。本件事證明確，受處分人違規行為堪以認定，應依法裁
    罰。
五、綜上所述，受處分人確有機車駕駛人停車時，停車時間不依
    規定之違規行為，惟已於舉發通知單所載應到案期限內提出
    陳述，從而原處分機關依道路交通管理處罰條例第56條第1
    項第9款、處理細則第44條第1項及基準表之規定，裁處受處
    分人罰鍰600元，核無違誤，本件受處分人之異議為無理由
    ，應予駁回其異議。
據上論斷，應依道路交通案件處理辦法第19條，裁定如主文。
中    華    民    國    98    年    7     月    31    日
                  交通法庭  法  官  林庚棟
以上正本證明與原本無異。
如不服本裁定，應於送達後5日內向本院提出抗告狀。
                            書記官  殷玉芬
中    華    民    國    98    年    8     月    3     日


司法院資訊處製作；財團法人民間司法改革基金會備份。
